【裁判字號】    92,易,409
【裁判日期】    921120
【裁判案由】    毒品危害防制條例
【裁判全文】
臺灣士林地方法院刑事判決                          九十二年度易字第四九號
    公  訴  人  臺灣士林地方法院檢察署檢察官
    被      告  甲○○
右列被告因違反毒品危害防制條例案件，茲經檢察官提起公訴（九十二年度毒偵字第
四一０號），經本院合議庭裁定認本件宜由受命法官獨任進行簡式審判程序，判決如
左：
    主  文
甲○○施用第二級毒品，處有期徒刑壹年。
    事  實
一、甲○○前因施用第二級毒品安非他命案件，經臺灣板橋地方法院以八十七年度毒
    聲字第一二六八號裁定送觀察、勒戒後，認無繼續施用毒品之傾向，由臺灣板橋
    地方法院檢察署檢察官於民國八十七年九月九日，以八十七年度偵字第一七二八
    ０號不起訴處分確定。又因施用第二級毒品安非他命案件，經本院以八十八年度
    毒聲字第二０六號裁定送觀察、勒戒後，認有繼續施用毒品之傾向，依本院八十
    八年度毒聲字第五０九號裁定令入戒治處所施以強制戒治，並由台灣士林地方法
    院檢察署檢察官以八十八年度偵字第一六四五號提起公訴，經本院以八十八年度
    易字第四０五號判決處有期徒刑十月，經臺灣高等法院於八十八年六月十八日以
    八十八年度上易字第二０九四號判決駁回上訴確定，於九十年九月二日執行完畢
    （不構成累犯）。惟甲○○經本院以八十八年度毒聲字第一四一七號裁定停止戒
    治，於八十八年八月三日出所後，在交付保護管束期間，猶不知悔悟，復基於施
    用第二級毒品之犯意，於八十九年一月五日上午八時許，在臺北市○○區○○路
    十號四樓之三住處，施用第二級毒品安非他命，為警於八十九年一月五日下午六
    時三十分許，在臺北市○○區○○路與延平北路口查獲，當場在其褲袋內扣得第
    二級毒品安非他命一包驗餘淨重０．０四二八公克。其違反保護管束應遵守事項
    情節重大，嗣依本院八十九年度毒聲字第四０一號裁定撤銷停止戒治，令入戒治
    處所施以強制戒治，於八十九年十月八日戒治期滿。
二、案經台北市政府警察局士林分局報請臺灣士林地方法院檢察署檢察官偵查起訴。
    理  由
一、本件被告甲○○所犯為死刑、無期徒刑或最輕本刑為三年以上有期徒刑以外之罪
    ，其於準備程序中就被訴事實為有罪之陳述，經法官告知簡式審判程序之旨，並
    聽取公訴人之意見後，爰依刑事訴訟法第二百七十三條之一第一項規定，裁定由
    受命法官獨任進行簡式審判程序，合先敘明。
二、右揭事實，業據被告甲○○於警訊、偵查及本院審理時坦承不諱，且被告於前開
    時、地，經警查獲所採集之尿液，經送鑑驗結果，呈安非他命陽性反應等情，有
    台北市立療養院八十九年二月八日煙毒尿液檢驗報告書一份附卷可稽。另扣案顆
    粒一包，經送檢驗結果，含有安非他命成分（淨重０‧０七七一克、驗餘淨重０
    ‧０四二八克），有憲兵司令部刑事鑑識中心八十九年二月十八日（８９）綱得
    字第０二０六七號鑑驗通知書一份附卷可參，足認被告自白與事實相符，應可採
    信。按安非他命屬毒品危害防制條例第二條第一項第二款所規範之第二級毒品；
    又按施用毒品經觀察勒戒後，無繼續施用毒品傾向者，由檢察官為不起訴處分後
    ，五年內再犯施用毒品罪，經觀察、勒戒後，認有繼續施用毒品之傾向或三犯以
    上者，除應由檢察官聲請法院裁定先令入戒治處所施以強制戒治外，並應進入訴
    訟程序審理，毒品危害防制條例第二十條第三項定有明文。經查被告前有如事實
    欄所述之施用毒品犯行，分別有上開台灣板橋地方法院檢察署八十七年度偵字第
    一七二八０號不起訴處分書、台灣士林地方法院檢察署八十八年度偵字第一六四
    五號起訴書、台灣士林地方法院八十八年度易字第四０五號、台灣高等法院八十
    八年度上易字第二０九四號判決書、台灣士林地方法院檢察署執行保護管束指揮
    書及戒治處分執行指揮書影本、臺灣高等法院被告全國前案紀錄表、臺灣士林地
    方法院檢察署刑案資料查註紀錄表等在卷可參，從而本件被告於保護管束期間再
    度施用毒品為三犯，自應依法論科。綜上所述，本件事證明確，被告犯行洵堪認
    定。
三、核被告甲○○所為，係犯毒品危害防制條例第十條第二項之施用第二級毒品罪。
    被告於施用第二級毒品安非他命之持有第二級毒品安非他命之低度行為，應為施
    用之高度行為所吸收，不另論罪。爰審酌被告之素行，其前已曾因施用毒品案件
    ，經送觀察、勒戒及強制戒治，仍不知戒絕，復於交付保護管束期間再觸犯本件
    犯行，顯示其定力不足、意志不堅、易受外界誘惑，原不宜寬縱，惟念其於本院
    審理時，坦承犯行，悔意甚殷，態度尚稱良好等一切情狀，量處如主文所示之刑
    ，以示懲儆。
四、扣案之安非他命一包（驗餘淨重０‧０四二八公克），為第二級毒品，業經檢察
    官於九十年二月七日沒收銷燬，有台灣士林地方法院檢察署檢察官扣押物品處分
    命令乙紙在卷可稽，爰不另知沒收銷燬，附此敘明。
據上論斷，應依刑事訴訟法第二百九十九條第一項前段、第二百七十三條之一第一項
，毒品危害防制條例第十條第二項，刑法第十一條前段，判決如主文。
本件經檢察官鄭世揚到庭執行職務。
中      華      民      國  九十二    年     十一     月     二十     日
                                    臺灣士林地方法院刑事第三庭
                                        法  官  王  俊  雄
右正本證明與原本無異。
如不服本件判決，得自判決送達之日起十日內，向本院提起上訴。
                                        書記官  許  秋  莉
中      華      民      國    九十二    年     十一     月     二十四   日
附錄本判決論罪科刑依據之法條：
毒品危害防制條例第十條第二項：
  施用第二級毒品者，處三年以下有期徒刑。


司法院資訊處製作；財團法人民間司法改革基金會備份。
